臺灣臺南地方法院家事判決　九十三年度親字第七○號
　　原告　甲○○
　　被告　乙○○
右當事人間請求確認親子關係存在事件，經本院於民國九十三年九月十三日言詞辯論
終結，判決如左：
　　主　  　文
確認被告乙○○間與原告甲○○之親子關係存在。
訴訟費用由被告負擔。
    事實及理由
一、原告主張：被告乙○○（男，民國○○○年○月○日生，身分證統一編號：Ｚ0
    00000000號）實為原告甲○○（男，民國○○○年○○月○○○日生，
    身分證統一編號：Ｚ000000000號）之生父，因原告出生時，原告之生
    母尚與他人存有婚姻關係，因此原告被推定為他人之子，惟原告自出生迄今均由
    被告撫養、照顧，如今為使兩造關係明確，爰提出戶籍謄本二份為證，聲明請求
    判決如主文所示。
二、被告方面：原告的確係被告之子無誤。
三、得心證之理由：
（一）按確認法律關係成立或不成立之訴，非原告有即受確認判決之法律上利益，不
      得提起之，民事訴訟法第二百四十七條前段定有明文。次按民事訴訟法第二百
      四十七條之確認之訴，除確認法律關係成立或不成立之外，並須有即受確認判
      決之法律上利益者，始得提起。所謂「法律關係」，即權利義務關係，又父母
      子女關係存在，產生繼承、監護、扶養、保護、教養等一切親權權利義務，身
      分雖係法律關係發生之原因，惟身分關係所產生之法律關係亦同時存在，再所
      謂「確認判決之法律上利益」，係指因法律關係存否不明確，致一方在私法上
      之地位有受侵害之危險，而此項危險得以對於另一方之確認判決除去之而言。
      復按親子關係之存否，非但於當事人間之精神上有絕對利益存在，並因而衍生
      繼承及扶養等法律效果，是親子關係之存否，對父母子女而言自有即受確認判
      決之法律上利益，是就親子身分關係，得提起確認親子關係存在或不存在之訴
      （最高法院二十三年上字第三九七三號判例及六十二年度第三次民庭庭推總會
      決議可參）。查本件原告甲○○與被告乙○○間之親子關係存否，乃影響二人
      間之繼承、監護、扶養、保護、教養等一切權利義務，為使身分關係明確，自
      有即受確認判決之法律上利益，原告提起本件確認之訴，即屬適法。
（二）查原告甲○○主張與被告乙○○間之親子關係存在之事實，經本院依職權囑託
      國立成功大學醫學院附設醫院鑑定二人之間是否存有親子血緣關係，經該院以
      二人之基因型相似性進行鑑定結果，確定被告乙○○與原告甲○○應係親子關
      係無誤，有該院九十三年八月十六日（九三）成附醫婦產字第九八二七號函及
      所檢送之血緣鑑定報告書在卷可稽，是原告主張之事實堪信為真實。
四、綜上所述，原告甲○○與被告乙○○間確具有親子血緣關係存在，僅因原告之生
    母陳翠姬生育原告甲○○時，尚與訴外人陳啟明具有婚姻關係，而使原告甲○○
    之戶籍登記上生父為陳啟明，實有更正戶籍上親子關係記載之必要，且此種身分
    關係不明確之不安狀態，得以提起本件確認之訴除去。從而，原告訴請確認其與
    被告乙○○間之親子關係存在，為有理由，應予准許。
五、結論：本件原告之訴為有理由，依民事訴訟法第七十八條，判決如主文。
中      華      民      國    九  十  三    年    九    月  二  十  七  日
                                　臺灣臺南地方法院家事庭
~B法　　　官　王  獻  楠
右為正本係照原本作成。
如對本判決上訴，須於判決送達後二十日內向本院提出上訴狀。
中      華      民      國    九  十  三    年    九    月  二  十  七  日
~B法院書記官  蘇  玲  錦
